【裁判字號】    96,易,1136
【裁判日期】    970311
【裁判案由】    恐嚇
【裁判全文】
臺灣屏東地方法院刑事判決              96年度易字第1136號
公  訴  人  臺灣屏東地方法院檢察署檢察官
被      告  丁○○
上列被告因恐嚇案件，經檢察官提起公訴（96年度偵字第7245號
），本院判決如下：
    主  文
丁○○犯毀損他人物品罪，累犯，處拘役伍拾日，如易科罰金，
以新臺幣壹仟元折算壹日；又犯恐嚇危害安全罪，累犯，處拘役
伍拾日；又犯恐嚇危害安全罪，累犯，處拘役伍拾日，如易科罰
金，以新臺幣壹仟元折算壹日。扣案之玩具手槍壹支沒收之。應
執行拘役壹佰貳拾日，如易科罰金，以新臺幣壹仟元折算壹日。
扣案之玩具手槍壹支沒收之。
    事  實
一、丁○○前因違反肅清煙毒條例等案件，經法院判處應執行有
    期徒刑8 年8 月確定，於民國88年8 月10日縮短刑期假釋出
    監，並於92年7 月25日縮刑期滿執行完畢。又丁○○曾於92
    年間因施用毒品案件，經本院裁定送觀察、勒戒後，認有繼
    續施用毒品傾向，再經本院裁定送戒治處所施以強制戒治，
    嗣強制戒治期滿，經臺灣屏東地方法院檢察署於93年11月11
    日以93年度戒毒偵字第130 號不起訴處確定；又於94年間因
    違反毒品危害防制條例案件，經本院於95年1 月26日以94年
    度訴字第1215號判處有期徒刑8 月、6 月，應執行有期徒刑
    1 年確定在案，嗣於94年9 月21日入監執行，甫於96年6 月
    23日因縮短刑期假釋出監，並於96年7 月30日保護管束期滿
    執行完畢。
二、詎丁○○仍不知悔改，因向其胞姐丙○○○借款不成，竟基
    於毀損之犯意，於96年11月6 日上午10時許，在屏東縣屏東
    市○○路358 巷4 號與8 號中間的空地上，以磚塊砸毀丙○○○所有之車牌號碼8219—JP自用小客車（下稱系爭汽車）
    之前、後擋玻璃及引擎蓋、左後燈部位；又另基於恐嚇之犯
    意，於同時、地，在毀損上述車輛之部位後，對丙○○○揚
    言：「我一個人可以陪你15條命，我有15顆子彈，可以打15
    個人，我會拿手榴彈丟你家，要你家死光光」等語，使丙○○○及在場聽聞之乙○○因而心生畏懼，而足生損害於丙○○○、乙○○生命、身體之安全。
三、丁○○又因其配偶遭丙○○○扣薪水一事而心生不滿，遂再
    基於恐嚇之犯意，於96年11月10日15時30分許，騎乘不詳車
    號之機車至丙○○○位於屏東市○○路358 巷8 號住處欲理
    論，然因丙○○○不在家，見甲○○出現後，隨即持外觀與
    真槍一致的不具殺傷力之塑膠玩具手槍1 支抵住甲○○之腰
    際，並質問甲○○：「我跟我姊姊的事你是不是要插手處理
    ？」及告知甲○○：「如果1 支槍不行，還有第2 支槍」等
    語，再持上開玩具手槍放置於其所騎乘機車之置物籃內，使
    甲○○因而心生畏懼，而生危害於生命、身體之安全。
四、案經丙○○○訴請屏東縣警察局屏東分局報請臺灣屏東地方
    法院檢察署檢察官偵查起訴。
    理  由
壹、程序部分：
一、按被告以外之人於偵查中向檢察官所為之陳述，除顯有不可
    信之情況者外，得為證據，刑事訴訟法第159 條之1 第2項
    亦有明文，而該條之立法理由係認被告以外之人（包括證人
    、鑑定人、告訴人、被害人及共同被告等）之陳述如在法官
    面前為之，因其任意陳述之信用性係在已受確定保障之情況
    下所為，自得作為證據。而現階段刑事訴訟法規定檢察官代
    表國家偵查犯罪、實施公訴，依法其有訊問被告、證人及鑑
    定人之權，證人、鑑定人且須具結，而實務運作時，檢察官
    偵查中向被告以外之人所取得之陳述，原則上均能遵守法律
    規定，不致違法取供，其可信度極高，職是，被告以外之人
    前於偵查中已具結而為證述，除反對該項供述得具有證據能
    力之一方，已釋明「顯有不可信之情況」之理由外，即不宜
    遽指該證人於偵查中之陳述不具證據能力。本件證人甲○○
    、乙○○及丙○○○於偵查中在檢察官前所為陳述，已經依
    法具結，另被告復未曾提及檢察官在偵查時有何不法取供致
    證人證詞顯不可信之情事，是其等於偵查中之證述，自得採
    為本件證據。
二、又按被告以外之人於審判外之陳述，雖不符刑事訴訟法第15
    9 條之1 至第159 條之4 之規定，而經當事人於審判程序同
    意作為證據，法院審酌該言詞陳述或書面陳述作成時之情況
    ，認為適當者，亦得為證據。當事人、代理人或辯護人於法
    院調查證據時，知有第159 條第1 項不得為證據之情形，而
    未於言詞辯論終結前聲明異議者，視為有前項之同意，刑事
    訴訟法第159 條之5 第1 項、第2 項分別定有明文。檢察官
    、被告對於本判決所引用扣押物品目錄表、屏東分局大同派
    出所報案三聯單、證人甲○○、李靜祺及丙○○○於警詢時
    之證述等證據，未於本院言詞辯論終結前爭執其證據能力，
    茲審酌該等書面陳述作成時之情況，並無不宜作為證據之情
    事，且本院認為以之作為本件論罪之證據，均與待證事實具
    有關聯性，作為本案之證據亦屬適當，是依上開規定，自得
    為證據。
三、又卷附扣案物品及現場照片7 幀，係傳達照相當時現場情況
    ，而透過照片傳達的情形與現場真實情形，在內容上的一致
    性，透過機械的正確性來加以保障，換言之，照片並不存在
    人對現實情形的知覺、記憶所經常發生的表現錯誤，是照片
    之性質亦非供述證據，並無傳聞法則之適用，且於此亦別無
    證據證明上開資料有經偽造變造之情形，有證據能力。
貳：實體部分：
一、訊據被告丁○○對於上開毀損被害人丙○○○所有系爭汽車
    之犯罪事實於警詢、偵查及本院審理時均坦承不諱；其餘犯
    罪事實則均矢口否認，辯稱：雖有攜帶系爭玩具手槍，但不
    是要恐嚇被害人，是放置於機車之置物籃內，怕被小孩拿去
    玩，才拿出來，並未出言恐嚇乙○○、丙○○○、甲○○云
    云。經查：
  (一)上開被告恐嚇丙○○○、乙○○及甲○○之犯行，業據證人
    丙○○○、乙○○及甲○○於警詢時證述綦詳，復有扣案之
    玩具手槍1 把附卷可證；且證人丙○○○於本院審理時證稱
    ：「（於96年11月6 日上午10點許你弟弟為何要砸你的車？
    ）他要跟我拿錢，我說我沒有錢，他就唸出我的車牌號碼，
    說我的車子不錯，我馬上回話，他就拿石頭砸我的車，他說
    他有十五顆子彈，可以配我十五條命」、「（被告有無說拿
    手榴彈要丟你，妳是否會害怕？）我當時認為他有在吃藥，
    吃什麼藥我不知道，我會害怕，因為我住的地方有我的同居
    人及同居人的小孩，我怕他真的來找我以子彈或手榴彈傷害
    我們，可能會波及其他無辜的人」等語（見本院卷第48 至
    49頁）。
  (二)證人乙○○於本院審理時證稱：「（丁○○砸丙○○○的車
    子你是否知道？）我當時沒有在場，我是砸完車子之後才回
    到家裡，才聽到被告說要拿東西去我爸爸工作的地方去等他
    」、「（有無聽到被告說什麼恐嚇的話？）被告他有說『要
    拿手榴彈去丟我家，並要拿槍是中央市場去等我爸爸』」、
    「（當時是否會害怕？）我會害怕」、「（你當時在何處聽
    到被告所說的話？）我回來剛好看到他們在講話，他們在空
    地講話，我站在巷子不敢過去，我距離被告及丙○○○距離
    約二、三公尺，所以他們的對話我聽的很清楚」等語（見本
    院卷第49至50頁）。
  (三)證人甲○○於偵查時具結證稱：「（他怎麼拿槍給你看的？
    ）他在我開門出來的時候，面向著我，就拿槍指著我的腰部
    ，說要找我媽媽丙○○○，又說他老婆被我媽媽扣薪水的事
    情」、「（他那時候拿槍出來指著你，妳會害怕嗎？）會害
    怕」等語（見96年度偵字第7245號卷第18頁）；證人丙○○○於偵查時具結證稱：「他當天是生氣的說，他1 個人可以
    陪我15條命，他有15顆子彈，可以打15個人，還有他會拿手
    榴彈去丟我家，要我全家死光光。當時我聽了會害怕，雖然
    我事後想想，他只是生氣，並不是真的有心會這樣做，但是
    當天還是會害怕」、「還有我家隔壁的之外，還有我女兒乙○○剛騎機車回來，剛好有聽到」等語（見同上卷第17頁）
    ；證人乙○○於偵查時亦具結證稱：「我記得他有跟我媽媽
    說，要我們晚上睡覺的時候，要小心一點，他會丟炸彈之類
    的話。還有他說，他要帶東西去中央市場等我爸媽，其他的
    我不太記得了」、「我當天聽完後，我會害怕，因為當時他
    講話很大聲，也很生氣」等語（見同上卷第17至18頁）。
  (四)證人丙○○○為被告之姊姊，且證人乙○○、甲○○與被告
    亦無怨隙，自均無虛構事實故意誣陷被告之可能，故上開證
    人所證，自堪信實。綜上所述，被告辯稱並無恐嚇犯行云云
    ，顯係卸責之詞，並無可採。是本件事證明確，被告上開犯
    行洵堪認定，應予以依法論科。
二、核被告所為，係犯刑法第354 條之毀損器物罪，又其先後恐
    嚇被害人丙○○○、乙○○及甲○○部分，係2 次犯第305
    條之恐嚇危害安全罪。被告有事實欄所載論罪科刑執行之情
    形，此有臺灣屏東地方法院檢察署刑案資料查註紀錄表及臺
    灣高等法院被告前案紀錄表各1 份在卷可查，其受有期徒刑
    執行完畢後，5 年之內再犯有期徒刑以上刑之本罪，為累犯
    ，應依刑法第47條第1 項規定加重其刑。至被告上開事實欄
    二部分，係以依恐嚇言語，致在場之證人丙○○○、乙○○
    均心生畏懼，而足生損害於丙○○○、乙○○生命、身體之
    安全，其係一行為觸犯數罪名，為同種想像競合犯，應論以
    恐嚇危害安全罪。至於被告所犯上開3 罪間，犯意各別，行
    為互殊，且觸犯構成要件相異之罪名，皆可獨立評價，自應
    分論併罰。爰審酌被告為55年11月28日出生，教育程度為國
    小肄業，此有警詢資料在卷可稽；被告竟僅因細故，即任意
    持磚頭毀損他人汽車，持玩具手槍恐嚇他人生命安全，嚴重
    破壞社會治安，犯後又藉詞矯飾，以圖卸責，顯無悔意等一
    切情狀，惟兼念及其犯罪手法尚屬輕微、犯罪之目的、動機
    等情，爰分別量處如主文所示之刑，並合併定其應執行之刑
    ；又扣案不具殺傷力之玩具手槍1 支，為被告所有供犯罪所
    用之物，業據其供承在卷，應依刑法第38條第1 項第2 款之
    規定宣告沒收之。
四、據上論斷，應依刑事訴訟法第299 條第1 項前段，刑法第35
    4 條、第305 條、第47條第1 項、第55條、第51條第6 款、
    第41條第1 項前段、第38條第1 項第2 款，判決如主文。
本案經檢察官劉昀到庭執行職務。
中    華    民    國    97    年    3     月    11    日
                  刑事第一庭  法  官  許蓓雯
以上正本證明與原本無異。
如不服本判決應於收受本判決送達後十日內向本院提出上訴書狀，
其未敘述上訴理由者，並得於提起上訴後十日內向本院補提理由
書狀（均須按他造當事人之人數附繕本）「切勿逕送上級法院」
中    華    民    國    97    年    3     月    11    日
                              書記官  蘇雅慧
附錄本判決論罪科刑法條全文
中華民國刑法第305條
以加害生命、身體、自由、名譽、財產之事，恐嚇他人致生危害
於安全者，處 2 年以下有期徒刑、拘役或 3 百元以下罰金。
中華民國刑法第354條
毀棄、損壞前二條以外之他人之物或致令不堪用，足以生損害於
公眾或他人者，處2 年以下有期徒刑、拘役或5 百元以下罰金。


司法院資訊處製作；財團法人民間司法改革基金會備份。
